Minutes et répertoires du notaire Antoine DES QUATREVAULX, 20 mars 1579 - 31 décembre 1617 (étude XXIV)
Archives nationales
Minutes et répertoires du notaire Antoine DES QUATREVAULX (étude XXIV)
20 mars 1579 - 31 décembre 1617
MC/ET/XXIV/153 - MC/ET/XXIV/271, MC/RE/XXIV/1
Etude XXIV; Des quatrevaulx, Antoine
n ml
Archives nationales de France
Minutes et répertoires: la loi 2008-696 du 15 juillet 2008 relative aux archives a fixé à 75 ans à compter de la date de l'acte, ou à 25 ans à compter de la date du décès de l'intéressé si ce délai est plus bref, le délai de communication des minutes et répertoires des notaires; ce délai est porté à 100 ans à compter de la date de l'acte si le document se rapporte à un mineur (code du Patrimoine, articles L213-2, 4e d et 5e).
Autres documents de l'étude (dossiers de clients, comptabilité...): s'agissant d'archives privées, ces documents sont communicables selon les modalités fixées par le déposant ou le donateur.
Certains documents ne sont pas accessibles en raison de leur mauvais état de conservation.
Versement
Accès aux instruments de recherche de tous les notaires de l’étude XXIV
Archives de l'étude XXIV
- Minutes de Antoine DES QUATREVAULX, 1579 - décembre 1617; MC/ET/XXIV/153 - MC/ET/XXIV/271
  - Minutes. 1579, mars - décembre, mars - décembre 1579; MC/ET/XXIV/153
    Informations concernant le classement:
    Le niveau inférieur de description, quand il existe, correspond aux minutes d'actes. Toutes les minutes ne sont pas forcément décrites une à une. Les descriptions de ces minutes sont plus ou moins détaillées.
  - Minutes. 1580, MC/ET/XXIV/154
  - Minutes. 1581, MC/ET/XXIV/155
  - Minutes. 1582, janvier - mai, janvier - mai 1582; MC/ET/XXIV/156
    - Transport de bail par Sébastien Humbelot à Jean Dorat., 18 janvier 1582; MC/ET/XXIV/156
      Extrait du contenu:
      Honnorable homme Maistre Sebastien Humbelot, clerc au greffe civil du Chastelet de Paris, demourant rue de la Megisserie, parroisse de l'eglise Sainct-Germain-l'Auxerrois, confesse avoir ceddé et transporté, et par ces presentes cedde et transporte et promect garantir de ses faictz promesses et obligations seullement, à noble homme Maistre Jehan Dorat, lecteur et poete du roy ès lectres grecques et lattines, demourant à Paris rue et parroisse Sainct-Germain-l'Auxerrois, à ce present et ce acceptant, le temps qui reste à eschoir et expirer du bail à luy cy devant faict par Maistre Jacques de Seve naguerres commissaire et examinateur ou dict Chastellet, d'ung corps d'hostel, ainsy qu'il se poursuit et comporte de fondz en comble, assis à Paris rue de la Megisserie estant des appartenances de la maison où ledict de Seve est demourant appartenant à Messieurs les doyen chanoines et chapitre de l'église Sainct-Germain, led. bail faict aud. Humbelot par led. de Seve pour deux ans commenceans au jour de Noel dernier passé, pour dud. corps d'hostel joyr par led. Dorat aud. tiltre durant le temps restant à expirer dudict bail, à commencer du jour de Pasques prochaine ment venant auquel jour led. Humbelot sera tenu vuyder luy sa femme, famille et biens dud. corps d'hostel et rendre la place vuyde et vacue aud. Dorat.
      Ce transport faict moyennant le pris et somme de quarante escus d'or soleil de loyer par an que pour ce led. Dorat en promect et gaige bailler et payer pour et en l'acquict dud. Humbelot aud. de Seve ou au porteur etc aux quatre termes en l'an à Paris accoustumez à chacun d'eulx par esgalle portion, premier terme de payement escheant au jour Sainct-Jehan Baptiste apres ensuivant aussy prochainement venant et continuer etc; et oultre à la charge que led. Dorat a promis, sera tenu et promect de payer, fournir, satisfaire et remplir toutes et chacunes les aultres clauses, charges et conditions à plain contenues et declarées audict bail de ce faict, soubz le seing manuel dud. de Seve, en dacte au XVIIe jour de novembre dernier passé lesquelles ledict Dorat a dict bien scavoir après que lecture luy a esté faicte dudict bail de mot à mot par l'un des notaires soubzsignez l'autre present, duquel bail led. Humbelot a baillé coppie collationnée sur les originaulx par lesdictz notaires et dudict loyer charges et conditions apposés aud. bail en acquicter et indempniser led. Humbelot, ses biens, ses hoirs et ayants cause et de luy des siens et tout aultre qu'il appartiendra et moyennant le present transport led. Humbelot a quicté et delaissé pour et au proffict dudict Dorat toutes les nattes estans en la première chambre dud. corps d'hostel qu'il a dict luy appartenir moyennant bon payement que pour ce led. Humbelot en confesse avoir eu et receu dud. Dorat, dont etc, quictant etc, promectant etc, obligeant etc, renonceant etc.
      Faict et passé ès estudes des notaires soubzsignez le jeudy après midy dix-huictiesme jour de juillet, l'an mil Vc quatre-vingtz et deux.
      Jean DORAT HUMBELOT.
      CONTESSE [notaire] DESQUATREVAULX [notaire]
      Origine de l'information:
      Documents du Minutier central des notaires de Paris, Ronsard et ses amis [288 actes], par Madeleine Jurgens, à partir des dépouillements de Xenia Pamfilova, Paris, Archives nationales, 1985, p. 303, notice n° 170 (instrument de recherche imprimé dématérialisé, certaines notices sont plus détaillées dans la version intégrale accessible en ligne par la rubrique 'Autres instruments de recherche', voir contexte dans le Plan d’orientation général - Notaires de Paris, guides thématiques du Minutier).
      Date de création de la notice: 2009
      Date de révision: 2018 (Marie-Françoise Limon-Bonnet)
      Documents du Minutier central des notaires de Paris, Ronsard et ses amis, par M. Jurgens, à partir des dépouillements de X. Pamfilova, Paris, Archives nationales, 1985, 488 p.
    - Marché pour une presse entre Claude Delastre, maître menuisier, et Jean Erondelle, marchand bourgeois de Paris., 5 mars 1582; MC/ET/XXIV/156
      Acte signalé par un chercheur (voir ci-dessous Bibliographie).
      Date de création de la notice: 2018 (Marie-Françoise Limon-Bonnet)
      Guy-Michel Leproux, "La production d'étoffes imprimées à Paris dans la seconde moitié du XVIe siècle", dans Documents d'histoire parisienne, Paris, 2017, pp. 33-56.
  - Minutes. 1582, juin - décembre, juin - décembre 1582; MC/ET/XXIV/157; Document détérioré.
  - Minutes. 1583, janvier - mars, janvier - mars 1583; MC/ET/XXIV/158; Document détérioré.
    - Martin Akakia. Accord, juillet 1583. Constitution, mars-avril 1585. Bail mars 1585., mars 1583; MC/ET/XXIV/158
      Collèges et université de Paris au XVIe siècle (env. 9000 actes), par Madeleine Jurgens, Pierre-Yves Louis, Agnès Masson et Xenia Pamfilova, v. 1950, 1985-1994. (fichier papier entièrement dématérialisé; voir contexte dans le Plan d’orientation général - Notaires de Paris, guides thématiques du Minutier).
      Date de création de la notice: 2007
      accord; constitution de rente; bail; Akakia, Martin (1539-1588); docteur d'université
  - Minutes. 1583, avril - juin, avril - juin 1583; MC/ET/XXIV/159; Document détérioré.
  - Minutes. 1583, juillet - décembre, juillet - décembre 1583; MC/ET/XXIV/160; Document détérioré.
  - Minutes. 1584, janvier - juin, janvier - juin 1584; MC/ET/XXIV/161
  - Minutes. 1584, juillet - décembre, juillet - décembre 1584; MC/ET/XXIV/162
  - Minutes. 1584, 28 juin - 1585, juin, 28 juin 1584 - juin 1585; MC/ET/XXIV/163
    Informations complémentaires:
    1584, 28 juin: 2 actes.
    1585, janvier à juin.
    - Martin Akakia. Procuration., juin 1585; MC/ET/XXIV/163
      procuration; Akakia, Martin (1539-1588); docteur d'université
  - Minutes. 1585, juillet - décembre, juillet - décembre 1585; MC/ET/XXIV/164
  - Minutes. 1586, janvier - juin, janvier - juin 1586; MC/ET/XXIV/165
  - Minutes. 1586, juillet - décembre, juillet - décembre 1586; MC/ET/XXIV/166
    - Marché pour une presse à imprimer entre Claude Delastre, maître menuisier, et Claude Brilliart, marchand tapissier, en présence de Jean Erondelle., 22 septembre 1586; MC/ET/XXIV/166
      Acte signalé par un chercheur (voir ci-dessous Bibliographie)
  - Minutes. 1587, janvier - mars, janvier - mars 1587; MC/ET/XXIV/167
  - Minutes. 1587, avril - juin, avril - juin 1587; MC/ET/XXIV/168
  - Minutes. 1587, juillet - septembre, juillet - septembre 1587; MC/ET/XXIV/169
  - Minutes. 1587, octobre - décembre, octobre - décembre 1587; MC/ET/XXIV/170
  - Minutes. 1588, janvier - mars, janvier - mars 1588; MC/ET/XXIV/171
  - Minutes. 1588, avril - juin, avril - juin 1588; MC/ET/XXIV/172
    Attention: acte(s) coté(s) en Réserve
    - Etat des travaux et marché entre Germain Pilon, sculpteur du roi, et Anne de Daillon pour la fourniture du tombeau de feu son mari Philippe de Volvire, baron de Ruffec, gouverneur d'Angoulême, destiné à la cathédrale d'Angoulême., 18 mai 1588; MC/RS//158
      Cote originelle du document:
      MC/ET/XXIV/172
      Informations concernant le classement et la cotation du document:
      Acte coté en Réserve.
      Catalogue de la Réserve du Minutier central, 1984-1988 (dactylogramme entièrement dématérialisé; voir contexte dans le Plan d’orientation général - Notaires de Paris, guides thématiques du Minutier).
      Date de création de la notice: 2002
      marché; Angoulême (Charente); Pilon, Germain (1535?-1590); Volvire, Philippe de (1532-1585); Aillon, Anne d' (15-1618); sculpteur
  - Minutes. 1588, juillet - décembre, juillet - décembre 1588; MC/ET/XXIV/173
    - Vente d'office de notaire à Edme Parque, par Antoine Becquerel, notaire au Châtelet., 21 novembre 1564; MC/ET/XXIV/173
      Notaires des XVIe-XVIIIe siècles (4153 actes), par Claire Béchu, Catherine Grodecki, Marie-Antoinette Fleury, Madeleine Jurgens, Marie-Françoise Limon-Bonnet, Pierre-Yves Louis, Xenia Pamfilova, Isabelle Pebay, v. 1950, 1986-1994 (fichier papier entièrement dématérialisé; voir contexte dans le Plan d’orientation général - Notaires de Paris, guides thématiques du Minutier).
      Date de création de la notice: 2008
      Date de révision: 2019 (Marie-Françoise Limon-Bonnet)
      traité d'office; Parque, Edmé; Becquerel, Antoine; notaire
  - Minutes. 1589, janvier - juin, janvier - juin 1589; MC/ET/XXIV/174
    - Contrat de mariage entre Lucas Breyel, bourgeois de Paris, majeur, âgé de 25 ans, marchand libraire, demeurant rue de la Juiverie, paroisse de La Madeleine, fils de Lucas Breyel, bourgeois de Paris, décédé, marchand libraire, et de Girarde Roffet, demeurant dite rue de la Juiverie, d'une part, et Marie Savary, demeurant rue de la Licorne, paroisse Sainte-Geneviève-des-Ardents, fille de Pierre Savary, bourgeois de Paris, décédé, marchand, et de Michelle Villecoq, demeurant rue de la Licorne, paroisse Sainte-Geneviève-des-Ardents, d'autre part., 22 mai 1589; MC/ET/XXIV/174
      Le futur, jouissant de ses droits; la future habite avec sa mère; la mère de la future est veuve en dernières noces de Michel Lefebure, aussi marchand, bourgeois de Paris; la mère de la future, stipulant
      Mariages à Paris de 1570 à 1635 (4550 actes), relevés effectués sous la dir. de Roland Mousnier, v. 1960-1976 (voir contexte dans le Plan d’orientation général - Notaires de Paris, guides thématiques du Minutier).
      contrat de mariage; Juiverie (rue de la); Licorne (rue de la); Breyel, Lucas; Lefebure, Michel; Roffet, Girarde; Savary, Marie; Savary, Pierre; Villecocq, Michèle (?); libraire; commerçant
    - Contrat de mariage entre Guillaume Sauvalle, manouvrier à la Villeneuve-sur-Gravois, demeurant hors la Porte Saint-Denis, paroisse Notre-Dame de Bonne Nouvelle, d'une part, et Jeanne Bourderet, âgée de 24 à 25 ans, chambrière, servant au logis de Macé Papillon, fournissant l'argenterie du roi, demeurant rue Saint-Honoré, paroisse Saint-Germain-l'Auxerrois, fille de Jacques Bourderet, décédé, boulanger, demeurant à Hugueville, près des Andelys, et de Jeanne Honnyer, décédée, d'autre part., 1er juin 1589; MC/ET/XXIV/174
      La future, jouissant de ses droits.
      contrat de mariage; Heuqueville (Eure); Les Andelys (Eure); La Villeneuve-sur-Gravois (faubourg); Saint-Denis (faubourg); Saint-Denis (porte); Saint-Honoré (rue); Bourderet, Jacques; Bourderet, Jeanne; Honnyer, Jeanne; Papillon, Macé; Sauvalle, Guillaume; boulanger; employé de maison; commerçant; journalier
    - Contrat de mariage entre Pierre Peslouze, majeur, âgé de 25 ans, compagnon menuisier, demeurant hors la Porte Saint-Honoré au Faubourg de Paris, d'une part, et Louise Canivet, demeurant rue de Bétisy, paroisse Saint-Germain-l'Auxerrois, fille de Raoullin Canivet, voiturier par eau, demeurant rue de Bétisy, paroisse Saint-Germain-l'Auxerroix, et de Jeanne Fromageon, demeurant rue de Bétisy, paroisse Saint-Germain-l'Auxerrois, d'autre part., 4 juin 1589; MC/ET/XXIV/174
      Le futur, natif de Narbonne; la future habite avec ses père et mère; les parents de la future, stipulant pour leur fille
      contrat de mariage; Narbonne (Aude); Béthisy (rue); Saint-Honoré (faubourg); Canivet, Louise; Canivet, Raoullin; Fromageon, Jeanne; Peslouze, Pierre; menuisier; transporteur de marchandises; batelier
  - Minutes. 1589, juillet - décembre, juillet - décembre 1589; MC/ET/XXIV/175
    - Contrat de mariage entre Alexandre Bourlin, majeur, âgé de 25 ans, palefrenier de monsieur de Gougy, chevalier du guet de Paris, demeurant hôtel du Guet, paroisse Saint-Germain-l'Auxerrois, d'une part, et Catherine Senelier, veuve, demeurant hôtel du Guet, paroisse Saint-Germain-l'Auxerrois, veuve de Pierre Guyot, maître d'hôtel du sieur de Grosbois, d'autre part., 23 juillet 1589; MC/ET/XXIV/175
      Le futur, natif de Nice, pays de Lombardie.
      contrat de mariage; Lombardie (Italie); Nice (Alpes-Maritimes); Saint-Germain-l'Auxerrois (paroisse); Bourlin, Alexandre; Gougy (M. de); Grosbois (M. de); Guyot, Pierre; Senelier, Catherine; maître d'hôtel; ouvrier agricole
    - Contrat de mariage entre Claude Vizé, majeur, secrétaire du roi, demeurant rue Vieille-du-Temple, paroisse Saint-Gervais, fils de Claude Vizé, bourgeois de Paris, décédé, et d'Anne Le Comte, décédée, d'une part, et Charlotte de Marle, mineure, demeurant rue de Braque, fille de Guillaume de Marle, seigneur Du Tillay en France, décédé, commissaire ordinaire des guerres, et de Charlotte Letardif, décédée, d'autre part., 3 septembre 1589; MC/ET/XXIV/175
      La future, aussi usant et jouissant de ses droits; la future habite en la maison de noble homme maître Nicolas Girard, conseiller du Roi, trésorier des Ligues Suisses, demeurant à Paris, rue de Braque, paroisse Saint-Nicolas des Champs, époux de noble damoiselle Lucrèce de Marle, soeur de la future.
      contrat de mariage; Le Thillay (Val-d'Oise); Braque (rue de); Chapon (rue); Vieille-du-Temple (rue); Girard, Nicolas; Le Comte, Anne; Letardif, Charlotte; Marle, Charlotte de; Marle, Guillaume de; Marle, Lucrèce de; Vizé, Claude; commissaire des guerres (Ancien Régime); secrétaire du roi (Ancien Régime); trésorier
    - Contrat de mariage entre Pierre Desrues, âgé de 24 ans, manouvrier, demeurant rue Frepillon, paroisse Saint-Nicolas-des-Champs, fils de Gilles Desrues, décédé, boulanger, demeurant à Vire en Normandie, et de Colasse David, décédée, d'une part, et Lucette Brisset, veuve, demeurant rue Frepillon, paroisse Saint-Nicolas-des-Champs, veuve de Martin Regnault, manouvrier, d'autre part., 3 novembre 1589; MC/ET/XXIV/175
      contrat de mariage; Frépillon (rue); Vire (Calvados); Brisset, Lucette; David, Colasse; Desrues, Gilles; Desrues, Pierre; Regnault, Martin; boulanger; journalier
    - Contrat de mariage entre Guillaume Camart, mesureur de sel au grenier de Paris, demeurant rue Frémanteau, paroisse Saint-Germain-l'Auxerrois, fils de Nicolas Camart, bourgeois de Paris, marchand, demeurant rue Frémanteau, paroisse Saint-Germain-l'Auxerrois et de Claude Fuy, demeurant rue Frémenteau, paroisse Saint-Germain-l'Auxerrois, d'une part, et Rémie Le Coq, marchande tenant boutique, demeurant rue de la Fromagerie, paroisse Saint-Eustache, fille de Jean Le Coq, décédé, porteur de blé ès Halles de Paris, et de Marie Desailly, demeurant rue de la Fromagerie, paroisse Saint-Eustache, d'autre part., 28 décembre 1589; MC/ET/XXIV/175
      Le futur, assisté de ses père et mère; le futur habite avec ses père et mère; la future habite avec sa mère; les parents du futur, stipulant; la mère de la future, femme séparée de biens de Luc Moustier, marchand, bourgeois de Paris; la mère de la future, stipulant pour sa fille.
      contrat de mariage; Froidmanteau (rue); Fromagerie (rue de la); Halles centrales; Camart, Guillaume; Camart, Nicolas; Desailly, Marie; Fuy, Claude; Le Coq, Jean; Le Coq, Rémie; Moustier, Luc; commerçant; officier civil (Ancien Régime); magasinier
  - Minutes. 1590, MC/ET/XXIV/176
  - Minutes. 1591, MC/ET/XXIV/177
  - Minutes. 1592, MC/ET/XXIV/178
  - Minutes. 1593, MC/ET/XXIV/179
  - Minutes. 1594, janvier - juin, janvier - juin 1594; MC/ET/XXIV/180
  - Minutes. 1594, juillet - septembre, juillet - septembre 1594; MC/ET/XXIV/181
  - Minutes. 1594, octobre - décembre, octobre - décembre 1594; MC/ET/XXIV/182
  - Minutes. 1595, mars - juin, mars - juin 1595; MC/ET/XXIV/183; Document détérioré.
    Manque(s) constaté(s) dans cet article:
    Les mois de janvier et février 1595 manquent.
  - Minutes. 1595, juillet - septembre, juillet - septembre 1595; MC/ET/XXIV/184
  - Minutes. 1595, octobre - décembre, octobre - décembre 1595; MC/ET/XXIV/185
  - Minutes. 1596, janvier - mars, janvier - mars 1596; MC/ET/XXIV/186
  - Minutes. 1596, avril - juin, avril - juin 1596; MC/ET/XXIV/187
  - Minutes. 1596, juillet - septembre, juillet - septembre 1596; MC/ET/XXIV/188
  - Minutes. 1596, octobre - décembre, octobre - décembre 1596; MC/ET/XXIV/189
  - Minutes. 1597, janvier - mars, janvier - mars 1597; MC/ET/XXIV/190
  - Minutes. 1597, avril - juin, avril - juin 1597; MC/ET/XXIV/191
  - Minutes. 1597, juillet - septembre, juillet - septembre 1597; MC/ET/XXIV/192
  - Minutes. 1597, octobre - décembre, octobre - décembre 1597; MC/ET/XXIV/193
  - Minutes. 1598, janvier - mars, janvier - mars 1598; MC/ET/XXIV/194
  - Minutes. 1598, avril - juin, avril - juin 1598; MC/ET/XXIV/195
  - Minutes. 1598, juillet - septembre, juillet - septembre 1598; MC/ET/XXIV/196
  - Minutes. 1598, octobre - décembre, octobre - décembre 1598; MC/ET/XXIV/197
  - Minutes. 1599, janvier - mars, janvier - mars 1599; MC/ET/XXIV/198
  - Minutes. 1599, avril - juin, avril - juin 1599; MC/ET/XXIV/199
  - Minutes. 1599, juillet - septembre, juillet - septembre 1599; MC/ET/XXIV/200
  - Minutes. 1599, octobre - décembre, octobre - décembre 1599; MC/ET/XXIV/201
  - Minutes. 1600, janvier - mars, janvier - mars 1600; MC/ET/XXIV/202
    - Contrat de mariage entre Louis Cressé, maître tapissier courtepointier, et Marie Asselin, veuve de Guillaume de Launay, marchand tapissier courtepointier, grands-parents maternels de Molière., 5 mars 1600; MC/RS//363
      Contrat de mariage entre Louis Cressé, maître tapissier-courtepointier, demeurant au marché aux Poirées, paroisse Saint-Eustache, majeur de vingt-cinq ans, et Marie Asselin, veuve de Guillaume de Launay, marchand tapissier-courtepointier, bourgeois de Paris, demeurant au marché aux Poirées. En présence des témoins suivants: pour le futur époux, Guillaume Cressé, marchand tapissier, bourgeois de Paris, père, François de La Carpenterye, maître orfèvre, oncle paternel, Jean Dhuique, maître cordonnier, beau-frère, et Thomas Dupont, marchand et bourgeois de Paris, cousin; et pour la future épouse, de Sébastien Asselin, marchand tapissier, bourgeois de Paris, et Denise Lecacheux, père et mère, Simon Lecacheux, marchand, bourgeois de Paris, et Louise Asselin, oncle et tante.
      La dot de la fiancée est évaluée à 800 écus, en deniers, meubles et marchandises.
      MC/ET/XXIV/202
      Madeleine Jurgens et Elisabeth Maxfield-Miller, Cent ans de recherches sur Molière, sur sa famille et sur les comédiens de sa troupe, Paris, Archives nationales, 1963, p. 205, notice n° II (instrument de recherche imprimé dématérialisé, certaines notices sont plus détaillées dans la version intégrale accessible en ligne par la rubrique 'Autres instruments de recherche', voir contexte dans le Plan d’orientation général - Notaires de Paris, guides thématiques du Minutier).
      Autres dépouillement(s):
      Catalogue de la Réserve du Minutier central.
      Madeleine Jurgens et Elisabeth Maxfield-Miller, Cent ans de recherches sur Molière, sur sa famille et sur les comédiens de sa troupe, Paris, Archives nationales, 1963, IV-860 p.
      tapissier; contrat de mariage; Molière (1622-1673); Cressé, Louis de (15..-1638); Asselin, Marie (15..-1637?)
    - Mariage de Jean de Cayé, peintre et valet de chambre du roi, en présence d'Adrien de Cayé, peintre, son frère., 25 mai 1615; MC/ET/XXIV/202; fol. II/C/IIII/XX/XI
      Artisans XVIIe, par M. Jurgens, M.A. Fleury, R. Gourmelon et le personnel du Minutier central, 1954-1996 (fichier papier entièrement dématérialisé; voir contexte dans le Plan d’orientation général - Notaires de Paris, guides thématiques du Minutier).
      Date de création de la notice: 2010
      contrat de mariage; Cayé, Adrien de; Cayé, Jean de; peintre; officier de la Chambre du roi (Ancien Régime)
  - Minutes. 1600, avril - juin, avril - juin 1600; MC/ET/XXIV/203
  - Minutes. 1600, juillet - septembre, juillet - septembre 1600; MC/ET/XXIV/204
  - Minutes. 1600, octobre - décembre, octobre - décembre 1600; MC/ET/XXIV/205
    - Obligation par Savinien Bony, comédien français, demeurant à Verneuil-sur-Oise, près de Senlis, et Vespasien Brosseron, maître tissutier-rubannier, demeurant rue des Vieux-Augustins, envers Antoine Cappes, conseiller et médecin ordinaire du roi, demeurant à Paris, de la somme de 8 écus un tiers pour reste des loyers dus par Bony d'une maison sise rue du Bout-du-Monde et pour le paiement desquels Brosseron se porte caution afin d'éviter à Bony d'être mené devant le lieutenant du prévôt., 21 octobre 1600; MC/ET/XXIV/205
      Documents du Minutier central des notaires de Paris, Le théâtre professionnel à Paris, 1600-1649, étude par Alan Howe, documents analysés par Madeleine Jurgens et Alan Howe [457 actes], transcriptions par Andrée Chauleur et Pierre-Yves Louis, Paris, Archives nationales, 2000, notice n° 15 (instrument de recherche imprimé dématérialisé dont la version intégrale est accessible en ligne par la rubrique 'Autres instruments de recherche', voir contexte dans le Plan d’orientation général - Notaires de Paris, guides thématiques du Minutier).
      Date de création de la notice: 2003
      Documents du Minutier central des notaires de Paris, Le théâtre professionnel à Paris, 1600-1649, étude par Alan Howe, documents analysés par Madeleine Jurgens et Alan Howe, transcriptions par Andrée Chauleur et Pierre-Yves Louis, Paris, Archives nationales, 2000, XVI-455 p.
      obligation; Verneuil-en-Halatte (Oise); Senlis (Oise); Vieux-Augustins (rue des); Bony, Savinien; Brosseron, Vespasien; Cappes, Antoine; acteur; tisserand; passementier; médecin
    - Devis concernant l'orgue de l'église Saint-Germain-l'Auxerrois à Paris., 30 octobre 1600; MC/ET/XXIV/205
      Facteur d'orgues: Nicolas Pescheur
      Actes signalés par le personnel du Minutier central des notaires de Paris, 2003-2012 (base de données migrée: voir contexte dans le Plan d’orientation général - Notaires de Paris, guides thématiques du Minutier).
      Date de création de la notice: 2005
      devis; Saint-Germain-l'Auxerrois (église); Pescheur, Nicolas
  - Minutes. 1601, janvier - mars, janvier - mars 1601; MC/ET/XXIV/206
  - Minutes. 1601, avril - juin, avril - juin 1601; MC/ET/XXIV/207
  - Minutes. 1601, juillet - septembre, juillet - septembre 1601; MC/ET/XXIV/208
  - Minutes. 1601, octobre - décembre, octobre - décembre 1601; MC/ET/XXIV/209